# 当被收购的子公司处置该评估增值的固定资产，合并报表层面的处理

提问人：卢龙小先生 时间：2015-03-20 10:11:51
求老师指点： 新的合并报表层面准则指南合并报表综合案例里 合并报表层面没有对存货等评估增值形成的资本公积进行处理，是不是也是参照权益性交易形成的资本公积，一旦形成即与导致其形成的资产和交易相分离，后续相关资产处置时不予转回？还是参照如下处理：当被收购的子公司处置该评估增值的固定资产时， 处置当年（假设年度中间处置）： 需要在合并报表层面作出如下分录：（ 1 ）借：固定资产-评估增值 贷：资本公积； （ 2 ）借：管理费用¥年初未分配利润 贷：累计折旧 ； （ 3 ） 借：资本公积借：累计折旧 贷： 固定资产-评估增值 贷：投资收益？

回答人：chenyiwei
请注意：在非同一控制下企业合并中编制购买方的合并报表时，虽然作为合并过程中的一部分，可能会先将被购买方可辨认净资产的公允价值与原账面价值之间的差额在抵销分录中贷记“资本公积”项目，但这个贷记是暂时的，因为包含这部分资本公积在内的被购买方可辨认净资产需与购买方账面的长期股权投资完全抵销，并将差额确认为商誉，最终合并报表层面不会出现该资本公积，即购买日的抵销分录应当是： 借：固定资产、无形资产等（被购买方可辨认资产的公允价值与账面价值之间的差额） 借：实收资本、资本公积、其他综合收益、盈余公积、未分配利润（被购买方各权益项目的原账面价值） 借：商誉／贷：营业外收入（差额，整比分录的平衡数） 贷：长期股权投资 贷：递延所得税负债（被购买方可辨认资产的公允价值与账面价值之间的差额乘以被购买方的适用税率） 贷：少数股东权益（被购买方可辨认净资产的公允价值*少数股东持股比例）
请根据上述提示，检查购买日合并抵销分录编制和合并结果的正确性。
因此。最终的合并结果中不会出现对资本公积的调整金额，相应地也就不存在你所说的“购买日抵销时形成的资本公积后续如何处理”的问题。

提问人：Manson_Luci 时间：2015-10-26 18:29:36
陈版，非同一控制下收购子公司中评估增值的资产在后续处置时，合并报表层面是否分如下两种情况处理比较妥当: 1、当如处置收益大于评估增值摊余金额，在合并层面同时冲减处置资产的评估增值摊余金额和等额的资产处置收入（营业外收入）； 2 、当处置收益小于评估增值摊余金额，在合并层面冲减处置资产的评估增值摊余金额、全部资产处置收入（营业外收入），差额计入营业外支出。
另外，处置资产评估增值额同时停止摊销。

回答人：chenyiwei
应该更关注合并报表层面的处理结果，而不是具体的合并过程。无论如何，合并报表层面的处置损益＝处置价款－合并报表层面该资产于处置日的账面价值＋／－对应的其他综合收益余额（如有）。